【裁判字號】    98,訴,2534
【裁判日期】    981228
【裁判案由】    毒品危害防制條例等
【裁判全文】
臺灣臺中地方法院刑事判決              98年度訴字第2534號
公  訴  人  臺灣臺中地方法院檢察署檢察官
被      告  甲○○
指定辯護人  本院公設辯護人  丁○○
上列被告因違反毒品危害防制條例案件，經檢察官提起公訴(98
年度偵字第13266號、第16794號、第16683號)，及追加起訴(98
年度偵字第17686號、第18244號、第19478號、第22308號、98年
度毒偵字第2049號），並移送併案審理（98年度偵字第22308號
），本院判決如下：
    主    文
甲○○犯如附表一所示之販賣第一級毒品罪，均累犯，各處如附
表一所示之刑（含主刑及從刑）；又犯如附表二所示之販賣第二
級毒品罪，均累犯，各處如附表二所示之刑（含主刑及從刑）；
又犯如附表三所示之轉讓第一級毒品罪，均累犯，各處如附表三
所示之刑（含主刑及從刑）；又犯如附表四所示之轉讓禁藥罪，
均累犯，各處如附表四所示之刑；又犯施用第一級毒品罪，累犯
，處有期徒刑捌月；扣案之第一級毒品海洛因包（驗餘合計淨
重壹點壹玖柒壹公克，含外包裝袋共個），均沒收銷燬之；葡
萄糖捌包、分裝鏟子貳支、空夾鍊袋貳拾個，均沒收。又犯施用
第二級毒品罪，累犯，處有期徒刑伍月；扣案之第二級毒品甲基
安非他命壹包（驗餘淨重零點壹捌捌公克，含外包裝袋壹個）
，沒收銷燬之；上開分裝鏟子貳支、空夾鍊袋貳拾個及玻璃球吸
食器壹個，均沒收。應執行有期徒刑拾柒年。扣案之SAMSUNG廠
牌行動電話貳支（含門號0000000000號、0000000000號SIM卡各
壹枚），均沒收。未扣案之行動電話貳支（含門號0000000000號
、0000000000號SIM卡各壹枚）及販賣第一級毒品所得NOKIA廠牌
2680型行動電話壹支，均沒收，如全部或一部不能沒收時，追徵
其價額。未扣案如附表一、二所示販賣毒品所得合計新臺幣貳萬
肆仟元，沒收，如全部或一部不能沒收時，以其財產抵償之。扣
案之第一級毒品海洛因包（驗餘合計淨重壹點壹玖柒壹公克，
含外包裝袋共個）、第二級毒品甲基安非他命壹包（驗餘淨重
零點壹捌捌公克，含外包裝袋壹個），均沒收銷燬之；葡萄糖
捌包、分裝鏟子貳支、空夾鍊袋貳拾個及玻璃球吸食器壹個，均
沒收。
    犯罪事實
一、甲○○曾於民國85年間因懲治盜匪條例、妨害自由等案件，
    經臺灣高等法院臺中分院各判處有期徒刑8年、1年2月，並
    定應執行刑為有期徒刑8年8月確定，經入監執行後，於91年
    10月1日假釋交付保護管束出監。嗣於92年間又因犯施用第
    一、二級毒品罪，經本院各判處有期徒刑10月、5月，並定
    應執行刑為有期徒刑1年2月確定，其前開假釋因而遭撤銷，
    應執行殘刑有期徒刑4年4月28日，經接續執行並減刑後，甫
    於97年7月12日縮刑期滿執行完畢。詎猶不知悔改，復各為
    下列販賣第一級毒品、販賣第二級毒品、轉讓第一級毒品、
    轉讓禁藥(即甲基安非他命毒品)、施用第一級毒品、施用第
    二級毒品之犯行：
(一)甲○○明知海洛因係毒品危害防制條例第2條第2項第1款所
    列管之第一級毒品，不得持有、販賣，竟分別基於意圖營利
    販賣第一級毒品海洛因之犯意，各以其所有如附表一所示行
    動電話作為聯絡工具，(1)於附表一編號1、2、3、4所示時間
    、地點，販賣第一級毒品海洛因各1次予李家明(各次販賣交
    易詳情見附表一編號1、2、3、4所載)。(2)於附表一編號5、
    6 所示時間、地點，販賣第一級毒品海洛因各1次予黃素月(
    各次販賣交易詳情見附表一編號5、6所載)。(3)於附表一編
    號7、8、9、10所示時間、地點，販賣第一級毒品海洛因各1
    次予詹家霖(各次販賣交易詳情見附表一編號7、8、9、10所
    載)。(4)於附表一編號11、12、13所示時間、地點，販賣第
    一級毒品海洛因各1次予林偉中(各次販賣交易詳情見附表一
    編號11、12、13所載)。(5)於附表一編號14、15所示時間、
    地點，販賣第一級毒品海洛因各1次予林勝忠(各次販賣交易
    詳情見附表一編號14、15所載)。(6)於附表一編號16所示時
    間、地點，販賣第一級毒品海洛因1次予廖政豪(該次販賣交
    易詳情見附表一編號16所載)。(7)於附表一編號17、18、19
    、20所示時間、地點，販賣第一級毒品海洛因各1次予劉興
    品(各次販賣交易詳情見附表一編號17、18、19、20所載)。
    (8)於附表一編號21、22、23所示時間、地點，販賣第一級毒
    品海洛因各1次予章志順(各次販賣交易詳情見附表一編號21
    、22、23所載)。(9)於附表一編號24、25所示時間、地點，
    販賣第一級毒品海洛因各1次予林如山(各次販賣交易詳情見
    附表一編號24、25所載)。(10)於附表一編號26、27所示時
    間、地點，販賣第一級毒品海洛因各1次予陳慶偉(各次販賣
    交易詳情見附表一編號26、27所載)。()於附表一編號28
    所示時間、地點，販賣第一級毒品海洛因1次予陳申洲(該次
    販賣交易詳情見附表一編號28所載)。
(二)甲○○明知甲基安非他命係毒品危害防制條例第2條第2項第
    2款所列管之第二級毒品，不得持有、販賣，竟分別基於意
    圖營利販賣第二級毒品甲基安非他命之犯意，以其所有如附
    表二所示行動電話作為聯絡工具，(1)於附表二編號1所示時
    間、地點，販賣第二級毒品甲基安非他命1次予陳申洲(該次
    販賣交易詳情見附表二編號1所載)。(2)於附表二編號2所示
    時間、地點，販賣第二級毒品甲基安非他命1次予林勝忠(該
    次販賣交易詳情見附表二編號2所載)。(3)於附表二編號3所
    示時間、地點，販賣第二級毒品甲基安非他命1次予許晉榮(
    該次販賣交易詳情見附表二編號3所載)。
(三)甲○○明知海洛因係列管之第一級毒品，不得持有、轉讓，
    竟分別基於轉讓第一級毒品海洛因之犯意，(1)於附表三編號
    1所示時間、地點，以如附表三編號1所示之行為方式，轉讓
    第一級毒品海洛因予章志順施用（該次轉讓詳情見附表三編
    號1所載）。(2)於附表三編號2、3所示時間、地點，以如附
    表三編號2、3所示之行為方式，轉讓第一級毒品海洛因各1
    次予陳慶偉施用（各次轉讓詳情見附表三編號2、3所載）。
(四)甲○○明知甲基安非他命係列管之第二級毒品，並經行政院
    衛生署明令公告列為禁藥管理，不得持有、轉讓，竟基於轉
    讓禁藥即第二級毒品甲基安非他命之犯意，(1)於附表四編號
    1所示時間、地點，以如附表四編號1所示之行為方式，轉讓
    甲基安非他命予陳雅珮施用（該次轉讓詳情見附表四編號1
    所載）。(2)於附表四編號2、3所示時間、地點，以如附表四
    編號2、3所示之行為方式，轉讓甲基安非他命各1次予莊瑞
    芳施用（各次轉讓詳情見附表四編號2、3所載）。
(五)甲○○前於87年間、92年間因施用毒品案件，先後經依本院
    87年度毒聲字第3207號、92年度毒聲字第1282號裁定送觀察
    、勒戒後，均認無繼續施用毒品之傾向，各由臺灣臺中地方
    法院檢察署檢察官於87年12月7日、92年6月6日，分別以87
    年度偵字第24218號及92年度毒偵字第1478號為不起訴處分
    確定。復於92年間因犯施用第一、二級毒品罪，經本院各判
    處有期徒刑10月、5月，並定應執行刑為有期徒刑1年2月確
    定。竟又基於施用第一級毒品之犯意，於98年5月25日下午
    4時許，在其友人康伯洲位於臺中縣大雅鄉○○路○段34巷23
    號住處，以將第一級毒品海洛因摻入香菸中吸食之方式，施
    用第一級毒品海洛因1次；另基於施用第二級毒品之犯意，
    於上開時間、地點，以將第二級毒品甲基安非他命置於玻璃
    球吸食器內，以火燒烤，吸食白色煙霧之方式，施用第二級
    毒品甲基安非他命1次。嗣於98年5月25日下午6時30分，為
    警持搜索票，至其位於臺中縣豐原市○○路283巷117弄1號
    住處執行搜索而查獲上情，並扣得其所有供己施用之第一級
    毒品海洛因3包（驗餘合計淨重1.1971公克，含外包裝袋共3
    個）、第二級毒品甲基安非他命1包（驗餘淨重0.1838公克
    ，含外包裝袋1個）、供施用海洛因毒品所用之葡萄糖8包、
    供施用海洛因、甲基安非他命毒品所用之分裝鏟子2支、空
    夾鍊袋20個、供施用甲基安非他命毒品所用之玻璃球吸食器
    1個、供販賣、轉讓毒品所用之SAMSUNG廠牌行動電話2支（
    含門號0000000000號、0000000000號SIM卡各1枚）及與本案
    犯行無關之行動電話1支（含門號0000000000號SIM卡1枚）
    。
二、案經內政部警政署保安警察第三總隊第一大隊、臺中縣警察
    局及和平分局、霧峰分局、臺中市警察局報告臺灣臺中地方
    法院檢察署偵查起訴、追加起訴暨移送併案審理。
    理  由
一、按被告以外之人於審判外之言詞或書面，除法律有規定者外
    ，不得作為證據；又當事人、代理人或辯護人於調查證據時
    ，知有刑事訴訟法第159條第1項不得為證據之情形，而未於
    言詞辯論終結前聲明異議者，視為已有將該等證據採為證據
    之同意，刑事訴訟法第159條第1項、第159條之5第2項定有
    明文。查被告甲○○及指定辯護人對於下列本院所引用各項
    證據之證據能力，於言詞辯論終結前，均無何異議，本院審
    酌該等證據作成時之情況，並無不法取證情事，作為證據，
    應無不當，依前開說明，該等人證、書證，均有其證據能力
    ，自得為證據。
二、認定販賣第一級毒品犯罪事實所憑之證據及理由：
(一)被告於偵查中及本院98年12月10日審理時對如附表一所示販
    賣第一級毒品海洛因之犯罪事實業已認罪，其自白應具有任
    意性，復與下列證據相符，足徵合於事實，應堪採信。
(二)證人即如附表一所示交易對象李家明、黃素月、詹家霖、林
    偉中、廖政豪、林勝忠、劉興品、章志順、林如山、陳慶偉
    、陳申洲於警詢、偵查中之證述。
(三)0000000000號、0000000000號、0000000000號行動電話通訊
    監察譯文報告表等件在卷可按。
(四)SAMSUNG廠牌行動電話1支（含門號0000000000號、00000000
    00號SIM卡各1枚）扣案可證。
(五)綜上所述，事證明確，被告上開販賣第一級毒品之犯行，均
    堪以認定。
二、認定販賣第二級毒品犯罪事實所憑之證據及理由：
(一)被告於偵查中及本院98年12月10日審理時對如附表二所示販
    賣第二級毒品甲基安非他命之犯罪事實業已認罪，其自白應
    具有任意性，復與下列證據相符，足徵合於事實，應堪採信
    。
(二)證人即如附表二所示交易對象陳申洲、林勝忠、許晉榮警詢
    、偵查中之證述。
(三)0000000000號行動電話通訊監察譯文報告表在卷可按。
(四)SAMSUNG廠牌行動電話1支（含門號0000000000號、00000000
    00號SIM卡各1枚）扣案可證。
(五)綜上所述，事證明確，被告上開販賣第二級毒品之犯行，均
    堪以認定。
三、認定轉讓第一級毒品犯罪事實所憑之證據及理由：
(一)被告於偵查中及本院98年12月10日審理時對如附表三所示轉
    讓第一級毒品海洛因之犯罪事實業已認罪，其自白應具有任
    意性，復與下列證據相符，足徵合於事實，應堪採信。
(二)證人即如附表三所示轉讓對象章志順、陳慶偉於警詢或偵查
    中之證述。
(三)0000000000號行動電話通訊監察譯文報告表在卷可按。
(四)綜上所述，事證明確，被告上開轉讓第一級毒品之犯行，均
    堪以認定。
四、認定轉讓禁藥(第二級毒品甲基安非他命)犯罪事實所憑之證
    據及理由：
(一)被告於偵查中及本院98年12月10日審理時對如附表四所示轉
    讓禁藥甲基安非他命之犯罪事實業已認罪，其自白應具有任
    意性，復與下列證據相符，足徵合於事實，應堪採信。
(二)證人即如附表三所示轉讓對象陳雅佩、莊瑞芳於警詢或偵查
    中之證述。
(三)綜上所述，事證明確，被告上開轉讓禁藥之犯行，均堪以認
    定。
五、認定施用第一級、第二級毒品犯罪事實所憑之證據及理由：
(一)被告於偵查中及本院98年12月10日審理時對上開施用第一級
    、第二級毒品之犯罪事實業已認罪，其自白應具有任意性，
    復與下列證據相符，足徵合於事實，應堪採信。
(二)被告為警採尿經送詮昕科技股份有限公司鑑定結果，係呈嗎
    啡及甲基安非他命陽性反應，有該公司98年6月8日報告編號
    ：00000000號濫用藥物尿液檢驗報告1紙在卷可憑。
(三)扣案之白色粉末3包、透明結晶1包，經送請行政院衛生署草
    屯療養院鑑定結果，白色粉末3包均檢出第一級毒品海洛因
    ，驗餘淨重各為0.1285公克、0.1355公克、0.9331公克( 驗
    餘合計淨重1.1971公克，含外包裝袋共3個）；透明結晶1包
    則檢出第二級毒品甲基安非他命，驗餘淨重0.1838公克(含
    外包裝袋1個），有該院98年6月2日草療鑑字第0980500226
    號鑑定書1份在卷可按。
(四)並有上開海洛因毒品3包、甲基安非他命毒品1包、葡萄糖8
    包、分裝鏟子2支、空夾鍊袋20個及玻璃球吸食器1個扣案可
    證。
(五)綜上所述，事證明確，被告上開施用第一級、第二級毒品之
    犯行，均堪以認定。
六、論罪科刑：
(一)查被告行為後，毒品危害防制條例第4條、第11條業於98年5
    月20日修正公布，針對當次公布之修正條文，未另訂施行日
    期，至原毒品危害防制條例第36條所規定：「本條例自公布
    後6個月施行」，核其所稱「本條例」係指係92年7月9日修
    正公布之該條例，並非指98年5月20日公布之部分修正條文
    。是98年5月20日公布之毒品危害防制條例修正條文之生效
    日期，應依中央法規標準法第13條對於法規生效施行日之規
    範，自公布日起至第3日即98年5月22日發生效力。復按最高
    法院95年5月23日刑事庭第8次會議決議，關於法律變更之比
    較適用原則，於比較時應就罪刑有關之共犯、未遂犯、想像
    競合犯、牽連犯、連續犯、結合犯，以及累犯加重、自首減
    輕暨其他法定加減原因（如身分加減）與加減比例等一切情
    形，本於統一性及整體性原則，綜其全部罪刑之結果而為比
    較。
  1.修正前毒品危害防制條例第4條第1項之規定為：「製造、運
    輸、販賣第一級毒品者，處死刑或無期徒刑；處無期徒刑者
    ，得併科新臺幣1千萬元以下罰金。」；同條第2項規定為：
    「製造、運輸、販賣第二級毒品者，處無期徒刑或7年以上
    有期徒刑，得併科新臺幣7百萬元以下罰金」。修正後同條
    例第4條第1項則規定為：「製造、運輸、販賣第一級毒品者
    ，處死刑或無期徒刑；處無期徒刑者，得併科新臺幣2千萬
    元以下罰金。」；同條第2項規定為：「製造、運輸、販賣
    第二級毒品者，處無期徒刑或7年以上有期徒刑，得併科新
    臺幣1千萬元以下罰金」，修正後之規定已提高併科罰金之
    法定刑，此部分固以修正前之規定較有利於被告。
  2.惟被告就本案所犯之販賣第一、二級毒品罪及轉讓第一級毒
    品罪，於偵查中及本院審理時均已自白認罪在卷，觀之修正
    前毒品危害防制條例第17條之規定為：「犯第4條第1項至第
    4項、第5條第1項至第4項前段、第6條第1項至第4項、第7條
    第1項至第4項、第8條第1項至第4項、第10條或第11條第1項
    、第2項之罪，供出毒品來源，因而破獲者，得減輕其刑。
    」，修正後同條例第17條則規定：「犯第4條至第8條、第10
    條或第11條之罪，供出毒品來源，因而查獲其他正犯或共犯
    者，減輕或免除其刑。犯第4條至第8條之罪於偵查及審判中
    均自白者，減輕其刑。」，是修正後同條例第17條，除保留
    修正前「犯第4條至第8條、第10條或第11條之罪，供出毒品
    來源，因而查獲其他正犯或共犯者，減輕或免除其刑。」之
    規定外，另增訂第2項「犯第4條至第8條之罪於偵查及審判
    中均自白者，減輕其刑。」之規定，亦即修正前同條例第17
    條規定必須因而破獲上游毒品供應者，始得減輕其刑，且僅
    得減輕其刑，其適用之條件較嚴，而修正後同條例第17條第
    1項規定適用之條件較寬，且係必減或得免，復增列第2項關
    於於偵查及審判中均自白者減輕其刑之規定，此部分自以修
    正後同條例第17條規定，較有利於被告。
  3.綜合上開全部罪刑之結果為比較後，被告販賣第一、二級毒
    品及轉讓第一級毒品之行為，依刑法第2條第1項但書規定，
    均應整體適用較有利之新法即修正後毒品危害防制條例之規
    定予以論罪科刑。
  4.按甲基安非他命係毒品危害防制條例第2條第2項第2款所規
    定之第二級毒品，又甲基安非他命亦屬於藥事法所稱之「禁
    藥」（即藥事法第22條第1款所稱之「經中央衛生主管機關
    明令公告禁止製造、調劑、輸入、輸出、販賣或陳列之毒害
    藥品」），均不得非法施用、持有、販賣及轉讓，而明知為
    禁藥而轉讓者，藥事法第83條亦定有處罰明文。行為人明知
    為禁藥即甲基安非他命而轉讓予他人者，除成立毒品危害防
    制條例第8條第2項之轉讓第2級毒品罪外，亦構成藥事法第
    83 條第1項之轉讓禁藥罪，此係屬同一犯罪行為而同時有2
    種法律可資處罰之法條（規）競合情形，應依「重法優於輕
    法」、「後法優於前法」等法理，擇一處斷。而毒品危害防
    制條例第8條第2項轉讓第二級毒品罪之法定本刑為6月以上5
    年以下有期徒刑，得併科新台幣70萬元以下罰金；另藥事法
    第83條第1項轉讓禁藥罪之法定本刑為7年以下有期徒刑，得
    併科新台幣5百萬元以下罰金；且被告於本案所涉轉讓甲基
    安非他命之數量，亦無證據達於應依毒品危害防制條例第8
    條第6款及第9條之規定加重其刑至2分之1情形；則藥事法第
    83條第1項之罪之法定本刑，顯較毒品危害防制條例第8條第
    2項之罪之法定本刑為重，依前述「重法優於輕法」之法理
    ，就被告如附表四轉讓甲基安非他命之行為，自應優先適用
    藥事法第83條第1項之規定處斷，此部分因無毒品危害防制
    條例第17條第1、2項規定適用，自無比較新舊法之必要。
(二)核被告上開犯罪事實一、(一)所為，均係犯毒品危害防制條
    例第4條第1項之販賣第一級毒品罪。核被告上開犯罪事實一
    、(二)所為，均係犯毒品危害防制條例第4條第2項之販賣第
    二級毒品罪。核被告上開犯罪事實一、(三)所為，均係犯毒
    品危害防制條例第8條第1項之轉讓第一級毒品罪。核被告上
    開犯罪事實一、(四)所為，均係犯藥事法第83條第1項之轉
    讓禁藥罪。核被告上開犯罪事實一、(五)所為，各係犯毒品
    危害防制條例第10條第1項之施用第一級毒品罪、同條第2項
    之施用第二級毒品罪。
(三)被告各次持有海洛因、甲基安非他命毒品後，進而販賣、轉
    讓、施用，其持有之低度行為，分別為各次販賣、轉讓、施
    用之高度行為所吸收，均不另論罪。
(四)被告所為各次販賣第一級毒品、各次販賣第二級毒品、各次
    轉讓第一級毒品、各次轉讓禁藥及施用第一級毒品、施用第
    二級毒品之犯行，均犯意各別，應予分論併罰。
(五)檢察官移送併案審理部分與起訴之如附表一編號5、6所示販
    賣第一級毒品予證人黃素月部分，為相同事實之同一案件，
    具有單純一罪關係，應為起訴效力所及，自應併予審理。
(六)查被告曾於85年間因懲治盜匪條例、妨害自由等案件，經臺
    灣高等法院臺中分院各判處有期徒刑8年、1年2月，並定應
    執行刑為有期徒刑8年8月確定，經入監執行後，於91年10月
    1 日假釋交付保護管束出監。嗣於92年間又因犯施用第一、
    二級毒品罪，經本院各判處有期徒刑10月、5月，並定應執
    行刑為有期徒刑1年2月確定，其前開假釋因而遭撤銷，應執
    行殘刑有期徒刑4年4月28日，經接續執行並減刑後，甫於97
    年7月12日縮刑期滿執行完畢，有臺灣臺中地方法院檢察署
    刑案資料查註紀錄表及臺灣高等法院被告前案紀錄表各1份
    附卷可按，其於受有期徒刑執行完畢後，5年以內故意分別
    再犯上開有期徒刑以上各罪，均應依刑法第47條第1項之規
    定加重其刑，惟因所犯販賣第一級毒品罪之法定本刑為死刑
    或無期徒刑部分及所犯販賣第二級毒品罪之法定本刑無期徒
    刑部分，依刑法第64條第1項、第65條第1項規定不得加重，
    僅分別就罰金刑、有期徒刑部分加重。
(七)復查，證人即內政部警政署保安警察第三總隊第一大隊隊員
    丙○○於本院98年9月24日審理時已結證稱：「(審判長問:
    本件是否由你承辦?)答:是的。(審判長問:本件被告是否有
    供出上手?)答:有。有查獲一位上手叫王孔利。(審判長問:
    王孔利是否因為被告供出而查獲?)答:是的。．．．(檢察官
    問:王孔利的毒品案件的偵辦進度為何?)答:地檢署已經起訴
    了」等語，並有該署保安警察第三總隊第一大隊(王孔利)刑
    事案件報告書1份附卷可稽，是被告所犯販賣第一、二級毒
    品罪、轉讓第一級毒品罪及施用第一、二級毒品罪部分，均
    依毒品危害防制條例第17條第1項規定各減輕其刑。又被告
    對於所犯販賣第一、二級毒品罪、轉讓第一級毒品罪及施用
    第一、二級毒品罪部分，於偵查及審理中均已自白，亦均應
    依毒品危害防制條例第17條第2項規定各遞減輕其刑。並先
    依上述累犯規定加重後遞減輕之。
(八)另指定辯護人雖請求依刑法第59條酌量減輕被告之刑云云，
    惟衡之被告本案犯罪情節，其上開販賣第一級毒品之次數已
    高達28次，實難認其犯罪情節堪予憫恕，自與刑法第59條規
    定要件不符，本院尚難依該規定酌減其刑，附此敘明。
(九)爰審酌被告有上開前科，素行不佳，明知海洛因、甲基安非
    他命等毒品均屬違禁物(藥)品，為謀個人私利，無視於政府
    制定毒品危害防制條例，杜絕毒品犯罪之禁令，分別加以販
    賣、轉讓、施用之犯罪動機、分別販賣、轉讓毒品海洛因、
    甲基安非他命之次數、犯罪所得、所生危害等一切情狀，各
    量處如主文所示之刑，並定其應執行刑，以資懲儆。
(十)至檢察官雖請求對被告併依刑法第90條第1項規定，宣告刑
    前強制工作等語。惟保安處分係針對受處分人將來之危險性
    所為處置，以達教化、治療之目的，而係刑罰之補充制度。
    且現行刑法採刑罰與保安處分之雙軌制，要在維持行為責任
    之刑罰原則下，為強化其協助行為人再社會化之功能，以及
    改善行為人潛在之危險性格，期能達成根治犯罪原因、預防
    犯罪之特別目的。保安處分之措施亦含社會隔離、拘束身體
    自由之性質，其限制人民之權利，實與刑罰同，本諸法治國
    家保障人權之原理及刑法之保護作用，其法律規定之內容，
    應受比例原則之規範，使保安處分之宣告，與行為人所為行
    為之嚴重性、行為人所表現之危險性，乃至於行為人未來行
    為之期待性相當。查被告固有上開前科，且於出監後復犯本
    案犯行遭追訴處罰，素行固有不佳，然其前未有販賣毒品、
    轉讓毒品或禁藥之前科，復審酌被告對上開犯行均已自白認
    罪，頗具悔意，綜核被告所表現之危險性、對其未來之期待
    性及比例原則等情以觀，足認宣告如主文所示之刑及所定應
    執行之刑（屬長期自由期），與其犯行之處罰已屬相當，並
    足收儆懲之效，尚無併予諭知強制工作之必要，附此敘明。
(十一)沒收部分：
  1.扣案之SAMSUNG廠牌行動電話2支（含門號0000000000號、
    0000000000號SIM卡各1枚）及未扣案之行動電話2支（含門
    號0000000000號、0000000000SIM卡各1枚），分係被告所有
    供販賣、轉讓第一、二級毒品犯罪所用之物，均應依毒品危
    害防制條例第19條第1項規定，併於其所犯販賣、轉讓各罪
    項下諭知宣告沒收。上開未扣案部分，均應併予諭知如全部
    或一部不能沒收時，追徵其價額。
  2.又被告已收取如附表一及附表二所示交易對象之購毒價金合
    計2萬4千元(按：販賣第一級毒品所得合計2萬5百元、販賣
    第二級毒品所得合計3千5百元)及NOKIA廠牌2680型行動電話
    1支，已如前述，即屬被告因犯販賣第一、二級毒品罪所得
    之財物，雖均未扣案，仍應各依毒品危害防制條例第19條第
    1項前段規定，併於其所犯販賣第一、二級毒品各罪項下諭
    知宣告沒收，如全部或一部不能沒收時，以其財產抵償之。
  3.扣案之第一級毒品海洛因3包（驗餘合計淨重1.1971公克，
    含外包裝袋共3個）、第二級毒品甲基安非他命1包（驗餘淨
    重0.1838公克，含外包裝袋1個），分係供被告施用而查獲
    之第一、二級毒品，其外包裝袋與其上毒品殘渣已無從析離
    ，均應視同毒品整體，各依毒品危害防制條例第18條第1項
    前段規定，併於施用第一、二級毒品罪項下宣告沒收銷燬之
    。至驗鑑耗用之毒品既已滅失，自無庸諭知沒收銷燬。
  4.另扣案之葡萄糖8包係被告所有供已施用海洛因毒品所用之
    物；玻璃球吸食器1個為被告所有供已施用甲基安非他命毒
    品所用之物；分裝鏟子2支、空夾鍊袋20個則為其所有供施
    用海洛因、甲基安非他命毒品所用之物，業據被告供明在卷
    ，爰依刑法第38條第1項第2款規定，併於其施用第一、二級
    毒品罪項下分別宣告沒收。
  5.至扣案之行動電話1支（含門號0000000000號SIM卡1枚），
    與被告本案犯行均無關連，不得併同本案諭知宣告沒收，附
    此敘明。
五、適用之法律：
(一)刑事訴訟法第299條第1項前段。
(二)毒品危害防制條例第4條第1項、第2項、第8條第1項、第10
    條第1項、第2項、第17條第1項、第2項、第18條第1項前段
    、第19條第1項。
(三)藥事法第83條第1項。
(四)刑法第2條第1項但書、第11條、第47條第1項、第38條第1項
    第2款、第51條第5款。
本案經檢察官乙○○到庭執行職務。
中    華    民    國    98    年    12    月    28    日
                         臺灣臺中地方法院刑事第5庭
                             審判長法  官  張靜琪
                                   法  官  莊嘉蕙
                                   法  官  丁智慧
上正本證明與原本無異。
如不服本判決應於收受判決後10日內向本院提出上訴書狀，並應
敘述具體理由；其未敘述上訴理由者，應於上訴期間屆滿後20日
內向本院補提理由書（均須按他造當事人之人數附繕本）「切勿
逕送上級法院」。
                                   書記官  林錦源
中    華    民    國    98    年    12    月    28    日
附錄本案論罪科刑法條全文：
毒品危害防制條例第4條第1項、第2項
製造、運輸、販賣第一級毒品者，處死刑或無期徒刑；處無期徒
刑者，得併科新臺幣1千萬元以下罰金。
製造、運輸、販賣第二級毒品者，處無期徒刑或7年以上有期徒
刑，得併科新臺幣7百萬元以下罰金。
毒品危害防制條例第8條第1項：
轉讓第一級毒品者，處1年以上7年以下有期徒刑，得併科新臺幣
1百萬元以下罰金。
毒品危害防制條例第10條
施用第1級毒品者，處6月以上5年以下有期徒刑。
施用第2級毒品者，處3年以下有期徒刑。
藥事法第83條第1項
明知為偽藥或禁藥，而販賣、供應、調劑、運送、寄藏、牙保、
轉讓或意圖販賣而陳列者，處7年以下有期徒刑，得併科新臺幣
5百萬元以下罰金。
 附表一（販賣第一級毒品海洛因部分）：
┌──┬────┬──────┬──────┬───────────┬───────────┐
│編號│交易對象│交 易 時 間 │交 易 地 點 │     交 易 方 式      │ 主 文 宣 告 罪 刑    │
├──┼────┼──────┼──────┼───────────┼───────────┤
│ 1  │李家明  │98年3月10日 │臺中縣潭子鄉│甲○○以0000000000號行│甲○○販賣第一級毒品，│
│    │        │上午9時11分 │祥和路上某「│動電話（未扣案，下同）│累犯，處有期徒刑柒年捌│
│    │        │23秒之後某時│7-11」便利商│與李家明使用之00000000│月。未扣案之販賣第一級│
│    │        │            │店前        │42號行動電話聯絡後，於│毒品所得新臺幣伍佰元，│
│    │        │            │            │左列時、地，以新臺幣( │沒收，如全部或一部不能│
│    │        │            │            │下同)500元之價格，販賣│沒收時，以其財產抵償之│
│    │        │            │            │第一級毒品海洛因1包（ │。未扣案之行動電話壹支│
│    │        │            │            │數量不詳）予李家明1次 │（含門號0000000000號SI│
│    │        │            │            │，並收取販賣第一級毒品│M卡壹枚），沒收，如全 │
│    │        │            │            │所得500元（未扣案）。 │部或一部不能沒收時，追│
│    │        │            │            │                      │徵其價額。            │
├──┼────┼──────┼──────┼───────────┼───────────┤
│ 2  │李家明  │98年3月11日 │ 同上       │甲○○以0000000000號行│甲○○販賣第一級毒品，│
│    │        │晚上8時15分 │            │動電話與李家明使用之09│累犯，處有期徒刑柒年捌│
│    │        │11秒之後某時│            │00000000號行動電話聯絡│月。未扣案之販賣第一級│
│    │        │            │            │後，於左列時、地，以80│毒品所得新臺幣捌佰元，│
│    │        │            │            │0元之價格，販賣第一級 │沒收，如全部或一部不能│
│    │        │            │            │毒品海洛因1包（數量不 │沒收時，以其財產抵償之│
│    │        │            │            │詳）予李家明1次，並收 │。未扣案之行動電話壹支│
│    │        │            │            │取販賣第一級毒品所得80│（含門號0000000000號SI│
│    │        │            │            │0元（未扣案）。       │M卡壹枚），沒收，如全 │
│    │        │            │            │                      │部或一部不能沒收時，追│
│    │        │            │            │                      │徵其價額。            │
├──┼────┼──────┼──────┼───────────┼───────────┤
│ 3  │李家明  │98年3月12日 │ 同上       │甲○○以0000000000號行│甲○○販賣第一級毒品，│
│    │        │晚上8時39分 │            │動電話與李家明使用之09│累犯，處有期徒刑柒年捌│
│    │        │46秒之後某時│            │00000000號行動電話聯絡│月。未扣案之販賣第一級│
│    │        │            │            │後，於左列時、地，以80│毒品所得新臺幣捌佰元，│
│    │        │            │            │0元之價格，販賣第一級 │沒收，如全部或一部不能│
│    │        │            │            │毒品海洛因1包（數量不 │沒收時，以其財產抵償之│
│    │        │            │            │詳）予李家明1次，並收 │。未扣案之行動電話壹支│
│    │        │            │            │取販賣第一級毒品所得80│（含門號0000000000號SI│
│    │        │            │            │0元（未扣案）。       │M卡壹枚），沒收，如全 │
│    │        │            │            │                      │部或一部不能沒收時，  │
│    │        │            │            │                      │追徵其價額。          │
├──┼────┼──────┼──────┼───────────┼───────────┤
│ 4  │李家明  │98年3月14日 │同上        │甲○○以0000000000號行│甲○○販賣第一級毒品，│
│    │        │上午11時35分│            │動電話與李家明使用之09│累犯，處有期徒刑柒年捌│
│    │        │24秒之後某時│            │00000000號行動電話聯絡│月。未扣案之販賣第一級│
│    │        │            │            │後，於左列時、地，以10│毒品所得新臺幣壹仟元，│
│    │        │            │            │00元之價格，販賣第一級│沒收，如全部或一部不能│
│    │        │            │            │毒品海洛因1包（數量不 │沒收時，以其財產抵償之│
│    │        │            │            │詳）予李家明1次，並收 │。未扣案之行動電話壹支│
│    │        │            │            │取販賣第一級毒品所得10│（含門號0000000000號SI│
│    │        │            │            │00元（未扣案）。      │M卡壹枚），沒收，如全 │
│    │        │            │            │                      │部或一部不能沒收時，追│
│    │        │            │            │                      │徵其價額。            │
├──┼────┼──────┼──────┼───────────┼───────────┤
│ 5  │黃素月  │98年2月24日 │臺中縣豐原市│甲○○以0000000000號行│甲○○販賣第一級毒品，│
│    │        │下午5時23分 │合作國小前  │動電話與黃素月使用之09│累犯，處有期徒刑柒年捌│
│    │        │52秒之後某時│            │00000000號行動電話聯絡│月。未扣案之販賣第一級│
│    │        │            │            │後，於左列時、地，以10│毒品所得新臺幣壹仟元，│
│    │        │            │            │00元之價格，販賣第一級│沒收，如全部或一部不能│
│    │        │            │            │毒品海洛因1包（數量不 │沒收時，以其財產抵償之│
│    │        │            │            │詳）予黃素月1次，並收 │。未扣案之行動電話壹支│
│    │        │            │            │取販賣第一級毒品所得10│（含門號0000000000號SI│
│    │        │            │            │00元（未扣案）。      │M卡壹枚），沒收，如全 │
│    │        │            │            │                      │部或一部不能沒收時，追│
│    │        │            │            │                      │徵其價額。            │
├──┼────┼──────┼──────┼───────────┼───────────┤
│ 6  │黃素月  │98年2月25日 │  同上      │甲○○以0000000000號行│甲○○販賣第一級毒品，│
│    │        │凌晨0時4分50│            │動電話與黃素月使用之09│累犯，處有期徒刑柒年捌│
│    │        │秒之後某時  │            │00000000號行動電話聯絡│月。未扣案之販賣第一級│
│    │        │            │            │後，於左列時、地，以10│毒品所得新臺幣壹仟元，│
│    │        │            │            │00元之價格，販賣第一級│沒收，如全部或一部不能│
│    │        │            │            │毒品海洛因1包（數量不 │沒收時，以其財產抵償之│
│    │        │            │            │詳）予黃素月1次，並收 │。未扣案之行動電話壹支│
│    │        │            │            │取販賣第一級毒品所得10│（含門號0000000000號SI│
│    │        │            │            │00元（未扣案）。      │M卡壹枚），沒收，如全 │
│    │        │            │            │                      │部或一部不能沒收時，追│
│    │        │            │            │                      │徵其價額。            │
├──┼────┼──────┼──────┼───────────┼───────────┤
│ 7  │詹家霖  │98年2月20日 │臺中市○○路│甲○○以0000000000號行│甲○○販賣第一級毒品，│
│    │        │晚上9時49分 │、崇德路口全│動電話與詹家霖使用之09│累犯，處有期徒刑柒年捌│
│    │        │46秒之後某時│家便利商店  │00000000號行動電話聯絡│月。未扣案之販賣第一級│
│    │        │            │            │後，於左列時、地，以10│毒品所得新臺幣壹仟元，│
│    │        │            │            │00元之價格，販賣第一級│沒收，如全部或一部不能│
│    │        │            │            │毒品海洛因1包（數量不 │沒收時，以其財產抵償之│
│    │        │            │            │詳）予詹家霖1次，並收 │。未扣案之行動電話壹支│
│    │        │            │            │取販賣第一級毒品所得10│（含門號0000000000號SI│
│    │        │            │            │00元（未扣案）。      │M卡壹枚），沒收，如全 │
│    │        │            │            │                      │部或一部不能沒收時，追│
│    │        │            │            │                      │徵其價額。            │
├──┼────┼──────┼──────┼───────────┼───────────┤
│ 8  │詹家霖  │98年2月24日 │臺中縣豐原市│甲○○以0000000000號行│甲○○販賣第一級毒品，│
│    │        │下午1時58分 │水源路中正公│動電話與詹家霖使用之09│累犯，處有期徒刑柒年捌│
│    │        │33秒之後某時│園          │00000000號行動電話聯絡│月。未扣案之販賣第一級│
│    │        │            │            │後，於左列時、地，以10│毒品所得新臺幣壹仟元，│
│    │        │            │            │00元之價格，販賣第一級│沒收，如全部或一部不能│
│    │        │            │            │毒品海洛因1包（數量不 │沒收時，以其財產抵償之│
│    │        │            │            │詳）予詹家霖1次，並收 │。未扣案之行動電話壹支│
│    │        │            │            │取販賣第一級毒品所得10│（含門號0000000000號SI│
│    │        │            │            │00元（未扣案）。      │M卡壹枚），沒收，如全 │
│    │        │            │            │                      │部或一部不能沒收時，追│
│    │        │            │            │                      │徵其價額。            │
├──┼────┼──────┼──────┼───────────┼───────────┤
│9   │詹家霖  │98年2月25日 │臺中縣潭子鄉│甲○○以0000000000號行│甲○○販賣第一級毒品，│
│    │        │晚上9時2分2 │之郵局前    │動電話與詹家霖使用之09│累犯，處有期徒刑柒年捌│
│    │        │秒之後某時  │            │00000000號行動電話聯絡│月。未扣案之販賣第一級│
│    │        │            │            │後，於左列時、地，以80│毒品所得新臺幣捌佰元，│
│    │        │            │            │0元之價格，販賣第一級 │沒收，如全部或一部不能│
│    │        │            │            │毒品海洛因1包（數量不 │沒收時，以其財產抵償之│
│    │        │            │            │詳）予詹家霖1次，並收 │。未扣案之行動電話壹支│
│    │        │            │            │取販賣第一級毒品所得80│（含門號0000000000號SI│
│    │        │            │            │0元（未扣案）。       │M卡壹枚），沒收，如全 │
│    │        │            │            │                      │部或一部不能沒收時，追│
│    │        │            │            │                      │徵其價額。            │
├──┼────┼──────┼──────┼───────────┼───────────┤
│ 10 │詹家霖  │98年3月2日晚│臺中縣豐原市│甲○○以0000000000號行│甲○○販賣第一級毒品，│
│    │        │上8時47分34 │水源路中正公│動電話與詹家霖使用之09│累犯，處有期徒刑柒年捌│
│    │        │秒之後某時  │園          │00000000號行動電話聯絡│月。未扣案之販賣第一級│
│    │        │            │            │後，於左列時、地，以20│毒品所得新臺幣貳仟元，│
│    │        │            │            │00元之價格，販賣第一級│沒收，如全部或一部不能│
│    │        │            │            │毒品海洛因1包（數量不 │沒收時，以其財產抵償之│
│    │        │            │            │詳）予詹家霖1次，計收 │。未扣案之行動電話壹支│
│    │        │            │            │取販賣第一級毒品所得20│（含門號0000000000號SI│
│    │        │            │            │00元（未扣案）。      │M卡壹枚），沒收，如全 │
│    │        │            │            │                      │部或一部不能沒收時，追│
│    │        │            │            │                      │徵其價額。            │
├──┼────┼──────┼──────┼───────────┼───────────┤
│11  │林偉中  │98年3月6日上│臺中縣潭子鄉│甲○○以0000000000號行│甲○○販賣第一級毒品，│
│    │        │午6時2分46秒│之鼎一汽車旅│動電話與林偉中使用之09│累犯，處有期徒刑柒年捌│
│    │        │之後某時    │館205室     │00000000號行動電話聯絡│月。未扣案之販賣第一級│
│    │        │            │            │後，於左列時、地，以40│毒品所得新臺幣肆佰元，│
│    │        │            │            │0元之價格，販賣第一級 │沒收，如全部或一部不能│
│    │        │            │            │毒品海洛因1包（數量不 │沒收時，以其財產抵償之│
│    │        │            │            │詳）予林偉中1次，並收 │。未扣案之行動電話壹支│
│    │        │            │            │取販賣第一級毒品所得40│（含門號0000000000號SI│
│    │        │            │            │0元（未扣案）。       │M卡壹枚），沒收，如全 │
│    │        │            │            │                      │部或一部不能沒收時，追│
│    │        │            │            │                      │徵其價額。            │
├──┼────┼──────┼──────┼───────────┼───────────┤
│12  │林偉中  │98年3月7日上│臺中市○○路│甲○○以0000000000號行│甲○○販賣第一級毒品，│
│    │        │午6時31分18 │上之蜜雪兒汽│動電話與林偉中使用之09│累犯，處有期徒刑柒年捌│
│    │        │秒之後某時  │車旅館607室 │00000000號行動電話聯絡│月。未扣案之販賣第一級│
│    │        │            │            │後，於左列時、地，以50│毒品所得新臺幣伍佰元，│
│    │        │            │            │0元之價格，販賣第一級 │沒收，如全部或一部不能│
│    │        │            │            │毒品海洛因1包（數量不 │沒收時，以其財產抵償之│
│    │        │            │            │詳）予林偉中1次，並收 │。未扣案之行動電話壹支│
│    │        │            │            │取販賣第一級毒品所得50│（含門號0000000000號SI│
│    │        │            │            │0元（未扣案）。       │M卡壹枚），沒收，如全 │
│    │        │            │            │                      │部或一部不能沒收時，追│
│    │        │            │            │                      │徵其價額。            │
├──┼────┼──────┼──────┼───────────┼───────────┤
│13  │林偉中  │98年3月7日中│臺中縣潭子鄉│甲○○以0000000000號行│甲○○販賣第一級毒品，│
│    │        │午12時47分9 │之麥當勞速食│動電話與林偉中使用之09│累犯，處有期徒刑柒年捌│
│    │        │秒之後某時  │店          │00000000號行動電話聯絡│月。未扣案之販賣第一級│
│    │        │            │            │後，於左列時、地，以50│毒品所得新臺幣伍佰元，│
│    │        │            │            │0元之價格，販賣第一級 │沒收，如全部或一部不能│
│    │        │            │            │毒品海洛因1包（數量不 │沒收時，以其財產抵償之│
│    │        │            │            │詳）予林偉中1次，並收 │。未扣案之行動電話壹支│
│    │        │            │            │取販賣第一級毒品所得50│（含門號0000000000號  │
│    │        │            │            │0元（未扣案）。       │SIM卡壹枚），沒收，如 │
│    │        │            │            │                      │全部或一部不能沒收時，│
│    │        │            │            │                      │追徵其價額。          │
├──┼────┼──────┼──────┼───────────┼───────────┤
│14  │林勝忠  │98年4月間某 │臺中市北屯區│甲○○以0000000000號行│甲○○販賣第一級毒品，│
│    │        │日某時許    │中清路大雅交│動電話與林勝忠使用之09│累犯，處有期徒刑柒年捌│
│    │        │            │流道附近之麥│00000000號行動電話聯絡│月。未扣案之販賣第一級│
│    │        │            │當勞速食店前│後，於左列時、地，以50│毒品所得新臺幣伍佰元，│
│    │        │            │            │0元之價格，販賣第一級 │沒收，如全部或一部不能│
│    │        │            │            │毒品海洛因1包（數量不 │沒收時，以其財產抵償之│
│    │        │            │            │詳）予林勝忠1次，並收 │。扣案之行動電話壹支（│
│    │        │            │            │取販賣第一級毒品所得50│含門號0000000000號行動│
│    │        │            │            │0元（未扣案）。       │號SIM卡壹枚），沒收。 │
│    │        │            │            │                      │                      │
├──┼────┼──────┼──────┼───────────┼───────────┤
│15  │林勝忠  │98年4月間某 │臺中市北屯區│甲○○以0000000000號行│甲○○販賣第一級毒品，│
│    │        │日某時許    │中清路大雅交│動電話與林勝忠使用之09│累犯，處有期徒刑柒年捌│
│    │        │            │流道附近之麥│00000000號行動電話聯絡│月。未扣案之販賣第一級│
│    │        │            │當勞速食店前│後，於左列時、地，以50│毒品所得新臺幣伍佰元，│
│    │        │            │            │0元之價格，販賣第一級 │沒收，如全部或一部不能│
│    │        │            │            │毒品海洛因1包（數量不 │沒收時，以其財產抵償之│
│    │        │            │            │詳）予林勝忠1次，並收 │。扣案之行動電話壹支（│
│    │        │            │            │取販賣第一級毒品所得50│含門號0000000000號行動│
│    │        │            │            │0元（未扣案）。       │號SIM卡壹枚），沒收。 │
├──┼────┼──────┼──────┼───────────┼───────────┤
│16  │廖政豪  │98年3月8日晚│臺中縣豐原市│甲○○以0000000000號行│甲○○販賣第一級毒品，│
│    │        │上10時41分之│南嵩里水源路│動電話與廖政豪使用之09│累犯，處有期徒刑柒年捌│
│    │        │後某時      │283巷117弄1 │00000000號行動電話聯絡│月。未扣案之販賣第一級│
│    │        │            │號          │後，於左列時、地，以10│毒品所得新臺幣壹仟元，│
│    │        │            │            │00元之價格，販賣第一級│沒收，如全部或一部不能│
│    │        │            │            │毒品海洛因1包（數量不 │沒收時，以其財產抵償之│
│    │        │            │            │詳）予廖政豪中1次，並 │。未扣案之行動電話壹支│
│    │        │            │            │收取販賣第一級毒品所得│（含門號0000000000號SI│
│    │        │            │            │1000元（未扣案）。    │M卡壹枚），沒收，如全 │
│    │        │            │            │                      │部或一部不能沒收時，追│
│    │        │            │            │                      │徵其價額。            │
├──┼────┼──────┼──────┼───────────┼───────────┤
│17  │劉興品  │98年2月20日 │臺中市○○路│甲○○以0000000000號行│甲○○販賣第一級毒品，│
│    │        │下午3時7分23│某飯店內    │動電話與劉興品使用之09│累犯，處有期徒刑柒年捌│
│    │        │秒之後某時  │            │00000000號行動電話聯絡│月。未扣案之販賣第一級│
│    │        │            │            │後，於左列時、地，以10│毒品所得新臺幣壹仟元，│
│    │        │            │            │00元之價格，販賣第一級│沒收，如全部或一部不能│
│    │        │            │            │毒品海洛因1包（數量不 │沒收時，以其財產抵償之│
│    │        │            │            │詳）予劉興品1次，並收 │。未扣案之行動電話壹支│
│    │        │            │            │取販賣第一級毒品所得10│（含門號0000000000號SI│
│    │        │            │            │00元（未扣案）。      │M卡壹枚），沒收，如全 │
│    │        │            │            │                      │部或一部不能沒收時，追│
│    │        │            │            │                      │徵其價額。            │
├──┼────┼──────┼──────┼───────────┼───────────┤
│18  │劉興品  │98年2月21日 │臺中市○○路│甲○○以0000000000號行│甲○○販賣第一級毒品，│
│    │        │上午8時4分4 │安順汽車旅館│動電話與劉興品使用之09│累犯，處有期徒刑柒年捌│
│    │        │秒之後某時  │602室       │00000000號行動電話聯絡│月。未扣案之販賣第一級│
│    │        │            │            │後，於左列時、地，以相│毒品所得NOKIA廠牌2680 │
│    │        │            │            │當於NOKIA廠牌2680型行 │型行動電話壹支及行動電││    │        │            │            │手機1支之價格，販賣第 │。未扣案之行動電話壹支│
│    │        │            │            │動電話1支價額之價格， │話壹支（含門號00000000│
│    │        │            │            │販賣第一級毒品海洛因1 │21號SIM卡壹枚），沒收 │
│    │        │            │            │包（數量不詳）予劉興品│，如全部或一部不能沒收│
│    │        │            │            │1次，並收取販賣第一級 │時，追徵其價額。      │
│    │        │            │            │毒品所得NOKIA廠牌2680 │                      │
│    │        │            │            │型行動電話1支（未扣案)│                      │
│    │        │            │            │。                    │                      │
├──┼────┼──────┼──────┼───────────┼───────────┤
│19  │劉興品  │98年2月22日 │臺中縣潭子鄉│甲○○以0000000000號行│甲○○販賣第一級毒品，│
│    │        │晚上9時43分 │中山路上之麥│動電話與劉興品使用之09│累犯，處有期徒刑柒年捌│
│    │        │37秒之後某時│當勞速食店前│00000000號行動電話聯絡│月。未扣案之販賣第一級│
│    │        │            │            │後，於左列時、地，以50│毒品所得新臺幣伍佰元，│
│    │        │            │            │0元之價格，販賣第一級 │沒收，如全部或一部不能│
│    │        │            │            │毒品海洛因1包（數量不 │沒收時，以其財產抵償之│
│    │        │            │            │詳）予劉興品1次，計收 │。未扣案之行動電話壹支│
│    │        │            │            │取販賣第一級毒品所得50│（含門號0000000000號SI│
│    │        │            │            │0元（未扣案）。       │M卡壹枚），沒收，如全 │
│    │        │            │            │                      │部或一部不能沒收時，追│
│    │        │            │            │                      │徵其價額。            │
├──┼────┼──────┼──────┼───────────┼───────────┤
│20  │劉興品  │98年2月24日 │臺中縣豐原市│甲○○以0000000000號行│甲○○販賣第一級毒品，│
│    │        │下午2時47分 │豐南國中旁邊│動電話與劉興品使用之09│累犯，處有期徒刑柒年捌│
│    │        │45秒之後某時│之加油站    │00000000號行動電話聯絡│月。未扣案之販賣第一級│
│    │        │            │            │後，於左列時、地，以50│毒品所得新臺幣伍佰元，│
│    │        │            │            │0元之價格，販賣第一級 │沒收，如全部或一部不能│
│    │        │            │            │毒品海洛因1包（數量不 │沒收時，以其財產抵償之│
│    │        │            │            │詳）予劉興品1次，並收 │。未扣案之行動電話壹支│
│    │        │            │            │取販賣第一級毒品所得50│（含門號0000000000號SI│
│    │        │            │            │0元（未扣案）。       │M卡壹枚），沒收，如全 │
│    │        │            │            │                      │部或一部不能沒收時，追│
│    │        │            │            │                      │徵其價額。            │
├──┼────┼──────┼──────┼───────────┼───────────┤
│21  │章志順  │98年2月22日 │臺中縣潭子鄉│甲○○以0000000000號行│甲○○販賣第一級毒品，│
│    │        │下午5時18分 │之鼎一汽車旅│動電話與章志順使用之09│累犯，處有期徒刑柒年捌│
│    │        │16秒之後某時│館          │00000000號行動電話聯絡│月。未扣案之販賣第一級│
│    │        │            │            │後，於左列時、地，以20│毒品所得新臺幣貳佰元，│
│    │        │            │            │0元之價格，販賣第一級 │沒收，如全部或一部不能│
│    │        │            │            │毒品海洛因1包（數量不 │沒收時，以其財產抵償之│
│    │        │            │            │詳）予章志順1次，並收 │。未扣案之行動電話壹支│
│    │        │            │            │取販賣第一級毒品所得20│（含門號0000000000號SI│
│    │        │            │            │0元（未扣案）。       │M卡壹枚），沒收，如全 │
│    │        │            │            │                      │部或一部不能沒收時，追│
│    │        │            │            │                      │徵其價額。            │
├──┼────┼──────┼──────┼───────────┼───────────┤
│22  │章志順  │98年3月5日晚│臺中縣神岡鄉│甲○○以0000000000號行│甲○○販賣第一級毒品，│
│    │        │上9時5分8秒 │銘記牛肉店對│動電話與章志順使用之09│累犯，處有期徒刑柒年捌│
│    │        │之後某時    │面          │00000000號行動電話聯絡│月。未扣案之販賣第一級│
│    │        │            │            │後，於左列時、地，以50│毒品所得新臺幣伍佰元，│
│    │        │            │            │0元之價格，販賣第一級 │沒收，如全部或一部不能│
│    │        │            │            │毒品海洛因1包（數量不 │沒收時，以其財產抵償之│
│    │        │            │            │詳）予章志順1次，並收 │。未扣案之行動電話壹支│
│    │        │            │            │取販賣第一級毒品所得50│（含門號0000000000號SI│
│    │        │            │            │0元（未扣案）。       │M卡壹枚），沒收，如全 │
│    │        │            │            │                      │部或一部不能沒收時，追│
│    │        │            │            │                      │徵其價額。            │
├──┼────┼──────┼──────┼───────────┼───────────┤
│23  │章志順  │98年5月25日 │臺中縣豐原市│甲○○於左列時、地，以│甲○○販賣第一級毒品，│
│    │        │晚上6時30分 │區          │1000元之價格，販賣第一│累犯，處有期徒刑柒年捌│
│    │        │前不詳某時許│            │級毒品海洛因1包（數量 │月。未扣案之販賣第一級│
│    │        │            │            │不詳）予章志順1次，並 │毒品所得新臺幣壹仟元，│
│    │        │            │            │收取販賣第一級毒品所得│沒收，如全部或一部不能│
│    │        │            │            │1000元（未扣案）。    │沒收時，以其財產抵償之│
│    │        │            │            │                      │。                    │
├──┼────┼──────┼──────┼───────────┼───────────┤
│24  │林如山  │97年12月27日│臺中縣豐原市│甲○○以0000000000號行│甲○○販賣第一級毒品，│
│    │        │下午1時許   │水源路統一超│動電話與林如山使用之09│累犯，處有期徒刑柒年捌│
│    │        │            │商前        │00000000號行動電話聯絡│月。未扣案之販賣第一級│
│    │        │            │            │後，於左列時、地，以50│毒品所得新臺幣伍佰元，│
│    │        │            │            │0元之價格，販賣第一級 │沒收，如全部或一部不能│
│    │        │            │            │毒品海洛因1包（數量不 │沒收時，以其財產抵償之│
│    │        │            │            │詳）予林如山1次，並收 │。未扣案之行動電話壹支│
│    │        │            │            │取販賣第一級毒品所得50│（含門號0000000000號SI│
│    │        │            │            │0元（未扣案）。       │M卡壹枚），沒收，如全 │
│    │        │            │            │                      │部或一部不能沒收時，追│
│    │        │            │            │                      │徵其價額。            │
├──┼────┼──────┼──────┼───────────┼───────────┤
│25  │林如山  │97年12月29日│  同上      │甲○○以0000000000號行│甲○○販賣第一級毒品，│
│    │        │某時許      │            │動電話與林如山使用之09│累犯，處有期徒刑柒年捌│
│    │        │            │            │00000000號行動電話聯絡│月。未扣案之販賣第一級│
│    │        │            │            │後，於左列時、地，以50│毒品所得新臺幣伍佰元，│
│    │        │            │            │0元之價格，販賣第一級 │沒收，如全部或一部不能│
│    │        │            │            │毒品海洛因1包（數量不 │沒收時，以其財產抵償之│
│    │        │            │            │詳）予林如山1次，並收 │。未扣案之行動電話壹支│
│    │        │            │            │取販賣第一級毒品所得50│（含門號0000000000號SI│
│    │        │            │            │0元（未扣案）。       │M卡壹枚），沒收，如全 │
│    │        │            │            │                      │部或一部不能沒收時，追│
│    │        │            │            │                      │徵其價額。            │
├──┼────┼──────┼──────┼───────────┼───────────┤
│26  │陳慶偉  │98年2月間某 │臺中縣神岡鄉│甲○○以0000000000號行│甲○○販賣第一級毒品，│
│    │        │日起至同月下│光啟路247巷1│動電話與陳慶偉使用之09│累犯，處有期徒刑柒年捌│
│    │        │旬間之不詳某│9號         │00000000號行動電話聯絡│月。未扣案之販賣第一級│
│    │        │時許        │            │後，於左列時、地，以50│毒品所得新臺幣伍佰元，│
│    │        │            │            │0元之價格，販賣第一級 │沒收，如全部或一部不能│
│    │        │            │            │毒品海洛因1包（數量不 │沒收時，以其財產抵償之│
│    │        │            │            │詳）予陳慶偉1次，並收 │。扣案之行動電話壹支（│
│    │        │            │            │取販賣第一級毒品所得50│含門號0000000000號行動│
│    │        │            │            │0元（未扣案）。       │號SIM卡壹枚），沒收。 │
├──┼────┼──────┼──────┼───────────┼───────────┤
│27  │陳慶偉  │98年2月間某 │臺中縣豐原市│甲○○以0000000000號行│甲○○販賣第一級毒品，│
│    │        │日起至同月下│某處路旁    │動電話與陳慶偉使用之09│累犯，處有期徒刑柒年捌│
│    │        │旬間之不詳某│            │00000000號行動電話聯絡│月。未扣案之販賣第一級│
│    │        │時許        │            │後，於左列時、地，以10│毒品所得新臺幣壹仟元，│
│    │        │            │            │00元之價格，販賣第一級│沒收，如全部或一部不能│
│    │        │            │            │毒品海洛因1包（數量不 │沒收時，以其財產抵償之│
│    │        │            │            │詳）予陳慶偉1次，並收 │。扣案之行動電話壹支（│
│    │        │            │            │取販賣第一級毒品所得10│含門號0000000000號行動│
│    │        │            │            │00元（未扣案）。      │號SIM卡壹枚），沒收。 │
├──┼────┼──────┼──────┼───────────┼───────────┤
│28  │陳申洲  │98年5月間某 │臺中市○○路│甲○○以0000000000號行│甲○○販賣第一級毒品，│
│    │        │日某時許    │某處        │動電話與陳申洲使用之09│累犯，處有期徒刑柒年捌│
│    │        │            │            │00000000號行動電話聯絡│月。未扣案之販賣第一級│
│    │        │            │            │後，於左列時、地，以10│毒品所得新臺幣壹仟元，│
│    │        │            │            │00元之價格，販賣第一級│沒收，如全部或一部不能│
│    │        │            │            │毒品海洛因1包（數量不 │沒收時，以其財產抵償之│
│    │        │            │            │詳）予陳申洲1次，並收 │。扣案之行動電話壹支（│
│    │        │            │            │取販賣第一級毒品所得10│含門號0000000000號行動│
│    │        │            │            │00元（未扣案）。      │號SIM卡壹枚），沒收。 │
└──┴────┴──────┴──────┴───────────┴───────────┘
 附表二（販賣第二級甲基安非他命部分）：
┌──┬────┬──────┬──────┬───────────┬───────────┐
│編號│交易對象│交 易 時 間 │交 易 地 點 │     交 易 方 式      │ 主 文 宣 告 罪 刑    │
├──┼────┼──────┼──────┼───────────┼───────────┤
│ 1  │陳申洲  │98年5月24日 │臺中市○○路│甲○○以0000000000號行│甲○○販賣第二級毒品，│
│    │        │下午9時42分 │麥當勞速食店│動電話與陳申洲使用之09│累犯，處有期徒刑壹年拾│
│    │        │之後某時    │附近路旁    │00000000號行動電話聯絡│月。未扣案之販賣第二級│
│    │        │            │            │後，於左列時、地，以10│毒品所得新臺幣壹仟元，│
│    │        │            │            │00元之價格，販賣第二級│沒收，如全部或一部不能│
│    │        │            │            │毒品甲基安非他命1包（ │沒收時，以其財產抵償之│
│    │        │            │            │數量不詳）予陳申洲1次 │。扣案之行動電話壹支（│
│    │        │            │            │，並收取販賣第二級毒品│含門號0000000000號行動│
│    │        │            │            │所得1000元（未扣案）。│號SIM卡壹枚），沒收。 │
├──┼────┼──────┼──────┼───────────┼───────────┤
│ 2  │林勝忠  │98年5月20日 │臺中縣大雅鄉│甲○○以0000000000號行│甲○○販賣第二級毒品，│
│    │        │下午1時許   │神林南路康堡│動電話與林偉忠使用之09│累犯，處有期徒刑壹年拾│
│    │        │            │便利商店對面│00000000號行動電話聯絡│月。未扣案之販賣第二級│
│    │        │            │巷內        │後，於左列時、地，以50│毒品所得新臺幣伍佰元，│
│    │        │            │            │0元之價格，販賣第二級 │沒收，如全部或一部不能│
│    │        │            │            │毒品甲基安非他命1包（ │沒收時，以其財產抵償之│
│    │        │            │            │數量不詳）予林勝忠1次 │。扣案之行動電話壹支（│
│    │        │            │            │，並收取販賣第二級毒品│含門號0000000000號行動│
│    │        │            │            │所得500元（未扣案）。 │號SIM卡壹枚），沒收。 │
├──┼────┼──────┼──────┼───────────┼───────────┤
│ 3  │許晉榮  │98年5月24日 │臺中市○○路│甲○○以0000000000號行│甲○○販賣第二級毒品，│
│    │        │晚上11時16分│近中清路口某│動電話與許晉榮所有0986│累犯，處有期徒刑壹年拾│
│    │        │之後某時    │處紅茶店對面│226376號行動電話聯絡後│月。未扣案之販賣第二級│
│    │        │            │路旁        │，於左列時、地，以2000│毒品所得新臺幣貳仟元，│
│    │        │            │            │元之價格，販賣第二級毒│沒收，如全部或一部不能│
│    │        │            │            │品甲基安非他命1包（數 │沒收時，以其財產抵償之│
│    │        │            │            │量不詳）予許晉榮1次， │。扣案之行動電話壹支（│
│    │        │            │            │並收取販賣第二級毒品所│含門號0000000000號行動│
│    │        │            │            │得2000元（未扣案）。  │號SIM卡壹枚），沒收。 │
└──┴────┴──────┴──────┴───────────┴───────────┘
 附表三（轉讓第一級毒品海洛因部分）：
┌──┬────┬──────┬──────┬───────────┬───────────┐
│編號│轉讓對象│轉 讓 時 間 │轉 讓 地 點 │    行 為 方 式       │ 主 文 宣 告 罪 刑    │
├──┼────┼──────┼──────┼───────────┼───────────┤
│ 1  │章志順  │98年3月2日下│臺中縣豐原市│甲○○以0000000000號行│甲○○轉讓第一級毒品，│
│    │        │午1時8分39秒│之中正公園  │動電話與章志順使用之09│累犯。處有期徒刑壹年貳│
│    │        │之後某時    │            │00000000號行動電話聯絡│月。未扣案之行動電話壹│
│    │        │            │            │後，於左列時、地，無償│支（含門號0000000000號│
│    │        │            │            │轉讓第一級毒品海洛因1 │SIM卡壹枚），沒收，如 │
│    │        │            │            │包（數量不詳）予章志順│全部或一部不能沒收時，│
│    │        │            │            │施用。                │追徵其價額。          │
├──┼────┼──────┼──────┼───────────┼───────────┤
│ 2  │陳慶偉  │98年2月間某 │不詳地點    │甲○○於左列時、地，無│甲○○轉讓第一級毒品，│
│    │        │日起至同年5 │            │償轉讓第一級毒品海洛因│累犯。處有期徒刑壹年貳│
│    │        │月下旬間之不│            │1包（數量不詳）予陳慶 │月。                  │
│    │        │詳某時許    │            │偉施用。              │                      │
├──┼────┼──────┼──────┼───────────┼───────────┤
│ 3  │陳慶偉  │98年2月間某 │不詳地點    │甲○○於左列時、地，無│甲○○轉讓第一級毒品，│
│    │        │日起至同年5 │            │償轉讓第一級毒品海洛因│累犯。處有期徒刑壹年貳│
│    │        │月下旬間之不│            │1包（數量不詳）予陳慶 │月。                  │
│    │        │詳某時許    │            │偉施用。              │                      │
└──┴────┴──────┴──────┴───────────┴───────────┘
 附表四（轉讓禁藥甲基安非他命毒品部分）：
┌──┬────┬──────┬──────┬───────────┬───────────┐
│編號│轉讓對象│轉 讓 時 間 │轉 讓 地 點 │    行 為 方 式       │ 主 文 宣 告 罪 刑    │
├──┼────┼──────┼──────┼───────────┼───────────┤
│ 1  │陳雅珮  │98年3月15日 │臺中市○○路│甲○○於左列時、地，無│甲○○明知為禁藥而轉讓│
│    │        │下午1時5分34│之蜜雪兒汽車│償轉讓第二級毒品甲基安│，累犯，處有期徒刑柒月│
│    │        │秒之後某時  │旅館506號房 │非他命1包（數量不詳） │。                    │
│    │        │            │內          │予陳雅珮施用。        │                      │
├──┼────┼──────┼──────┼───────────┼───────────┤
│ 2  │莊瑞芳  │98年5月中旬 │臺中市北屯區│甲○○於左列時、地，無│甲○○明知為禁藥而轉讓│
│    │        │某時許      │中清路108巷 │償轉讓第二級毒品甲基安│，累犯，處有期徒刑柒月│
│    │        │            │23弄3號7樓  │非他命1包（數量不詳） │。                    │
│    │        │            │            │予莊瑞芳施用。        │                      │
├──┼────┼──────┼──────┼───────────┼───────────┤
│ 3  │莊瑞芳  │98年5月中旬 │   同上     │甲○○於左列時、地，無│甲○○明知為禁藥而轉讓│
│    │        │某時許      │            │償轉讓第二級毒品甲基安│，累犯，處有期徒刑柒月│
│    │        │            │            │非他命1包（數量不詳） │。                    │
│    │        │            │            │予莊瑞芳施用。        │                      │
└──┴────┴──────┴──────┴───────────┴───────────┘

司法院資訊處製作；財團法人民間司法改革基金會備份。
